JAIRO RUIZ SAENZ

Celular: (+57) 300 274 3441 - Bogotá, Colombia

Perfil Linkedin: http://co.linkedin.com/in/jairoruizsaenz - Github: https://github.com/jairoruizsaenz

Correo electrónico: jairoruizsaenz@outlook.com

PERFIL

Ingeniero industrial con experiencia en la mejora de procesos por medio de soluciones tecnológicas, fuerte habilidades analíticas y alto interés en áreas de conocimiento como el desarrollo de aplicaciones web, análisis de información y visualización de datos. Profesional con gran sentido de responsabilidad y compromiso, orientado al logro de objetivos y trabajo en equipo.

EDUCACIÓN

Universidad de los Andes, Bogotá, Colombia	Magister en Ingeniería de Información	Grado Octubre	2019
Universidad Sergio Arboleda, Bogotá, Colombia	Especialista en Dirección y Gestión de Proyectos	Grado Agosto	2016
Universidad de los Andes, Bogotá, Colombia	Ingeniero Industrial	Grado Febrero	2013

CURSOS

Formación en ciencia de datos 2021 MinTIC – Correlation One (ver certificado) Septiembre 10 2021

<u>HERRAMIENTAS</u> Lenguajes de programación, herramientas y tecnologías: Python, HTML, CSS, JavaScript, D3, Django, Docker, AWS, Heroku, Tableau, Metabase, Microsoft Power BI, Jupyter Notebooks, VBA, SQL (PostgreSQL) y otros.

Microsoft Office - Nivel Avanzado en Microsoft Excel - Ejemplos implementaciones en VBA: Descargar

IDIOMAS Español, Nativo | Inglés, Avanzado (TOEFL 110 /120 Abril de 2022).

EXPERIENCIA LABORAL

Docokids, Bogotá, Colombia.

Desarrollador de frontend - Febrero 2022 - actual

 He estado desarrollando un nuevo sitio web nativo para la empresa, para ello estamos utilizando Django como framework de backend y HTML, JavaScript, CSS y Bootstrap para el frontend. Estoy a cargo del desarrollo del frontend, sin embargo, debido a mis experiencias anteriores también he podido desarrollar varias de las funcionalidades del backend. https://docokids.com/

Departamento Nacional de Planeación, Bogotá, Colombia.

Contratista – Dirección de Economía Naranja y Desarrollo Digital, Unidad de Científicos de Datos. Noviembre 2019 – actual

- He brindado apoyo en el desarrollo de iniciativas piloto de analítica de datos, para apoyar la toma de decisiones en la formulación de políticas públicas. Participando en el desarrollo de proyectos con énfasis en análisis de textos, análisis descriptivos, tableros de visualización, implementación de modelos de machine learning y otros.
- Participé en el desarrollo y lanzamiento de las librerías LEILA Librería de calidad de datos (https://github.com/ucd-dnp/leila) y ConTexto Librería de procesamiento y análisis de textos (https://github.com/ucd-dnp/ConTexto)

Fondo de Pasivo Social de Ferrocarriles Nacional de Colombia, Bogotá, Colombia.

Contratista – Oficina Asesora Jurídica. Agosto 2018 – Diciembre 2019

- Brinde apoyo tanto en el proceso de limpieza, depuración y estructuración de datos, como en la implementación de una base de datos en PostgreSQL, permitiendo calcular y generar la facturación de cobro persuasivo y cobro coactivo en la entidad. Generando una facturación de 20.000 millones que estaban retrasados.
- Realicé el desarrollo de una aplicación web utilizando el framework Django para la gestión de información en el área de cobro persuasivo.

Universidad de los Andes, Bogotá, Colombia.

Asistente Docencia – Clase de maestría Visual Analytics. Septiembre 2018 – Diciembre 2018

Brinde apoyo en el desarrollo de la clase Visual Analytics aclarando inquietudes de los estudiantes, calificando entregables y
brindando apoyo en otras actividades asociadas al desarrollo de la clase. Para más información visite la página web de la clase
http://johnguerra.co/classes/visual_analytics_fall_2018/ | https://cursos.virtual.uniandes.edu.co/isis4822/

Rappi, Bogotá, Colombia.

Analista BI – Algoritmos y Balanceo. Mayo 2018 – Junio 2018

 Brinde apoyo en la consulta, análisis y visualización de datos, definición y medición de KPIs relacionados con el balanceo de la relación oferta / demanda.

Ministerio de Tecnologías de la Información y las Comunicaciones. MINTIC, Bogotá, Colombia.

Contratista – Oficina Asesora de Planeación y Estudios Sectoriales. Agosto 2016 – Mayo 2018

- Brinde apoyo técnico en el proceso de implementación, desarrollo y finalización del Proyecto Piloto "Big Data para la medición de la sociedad de la información", en el que participaron la Unión Internacional de Telecomunicaciones UIT, el Ministerio de Tecnologías de la Información MinTIC, el Departamento Administrativo Nacional de Estadística DANE y Comunicación Celular S.A. CLARO. https://www.itu.int/en/ITU-D/Statistics/Pages/bigdata/default.aspx
- Brinde apoyo conceptual y técnico para la elaboración de estudios sectoriales, que sirvieron como insumo para la toma de decisiones de política pública, como fueron, el boletín trimestral del sector postal y la primera gran encuesta TIC.

South African Breweries - Miller. SABMILLER, Bogotá, Colombia. Transformación de Negocios.

Analista de datos - Datos Maestros. Enero 2015 - Julio 2015.

- Implementación de procesos requeridos en la herramienta web de datos maestros para los países de Colombia, Perú y Panamá.
- Facilité la automatización de procesos, conexión entre Herramienta Web de Datos Maestros (MDWeb), Microsoft Excel y SAP, mediante la implementación de scripts en Visual Basic for Applications - VBA.
- Soporte técnico a usuarios de la Herramienta Web de Datos Maestros (MDWeb).

Financiera de Desarrollo Territorial S.A. – FINDETER S.A., Bogotá, Colombia.

Analista - Servicios Administrativos. Mayo 2013 – Julio 2014

- Trabaje como líder de proceso de la administración de comisiones(viajes) de los trabajadores de la entidad.
- Brinde acompañamiento en la implementación de la herramienta Microsoft Dynamics AX en el módulo de Pólizas de Seguros.

Cerro Matoso - BHP Billiton, Montelíbano, Colombia.

Asistente de Ingeniería de Confiabilidad (Prácticas profesionales) - Mantenimiento Mina. Enero 2011 – Julio 2011